【裁判字號】    98,國簡抗,1
【裁判日期】    980812
【裁判案由】    損害賠償
【裁判全文】
臺灣桃園地方法院民事裁定        九十八年度國簡抗字第一號
抗  告  人  甲○○
            壬○○
上列抗告人因與相對人財政部臺灣省北區國稅局中壢稽徵所等間
損害賠償事件，對於中華民國九十八年五月十四日本院中壢簡易
庭所為九十八年度壢國簡字第一號裁定，提起抗告，裁定如下：
    主      文
抗告駁回。
抗告程序費用新臺幣壹仟元由抗告人負擔。
    理      由
一、抗告意旨略以：抗告人依法報稅，相對人卻以非法偽造之申
    報書強迫剔除抗告人列舉扣除額，並強行補稅、扣押抗告人
    之財產，事後，相對人再利用抗告人合法申報書盜領國家財
    產近新臺幣（下同）三百萬元，為此依國家賠償法第二條第
    二項、第三條第一項規定提起本件訴訟等語。
二、按提起民事訴訟，應依民事訴訟法第七十七條之十三規定繳
    納裁判費，此為必須具備之程式。又起訴，應以訴狀表明當
    事人及法定代理人、訴訟標的及其原因事實，並應受判決事
    項之聲明，此為民事訴訟法第二百四十四條第一項所明定，
    考諸上開規定之源由，按起訴行為係以確定訴訟基礎為本旨
    ，故(1)特定人間、(2)就如何之訴訟標的，(3)要求為如何之判
    決，均須使其明確或至少可得確定，不得模糊概括。而原告
    之訴，如有起訴不合程式或不備其他要件者，經法院定期間
    命補正而仍不為補正者，法院即應依同法二百四十九條第一
    項第六款規定裁定駁回其訴。
三、經查：本件抗告人於九十八年四月三日提起本訴時，並未繳
    納裁判費，且其起訴狀亦有未依上開法文繕具訴之聲明、列
    名共同被告之事實理由及與被告機關協議不成立或拒絕賠償
    之書面證明等情，經原審法院於九十八年四月十五日裁定命
    抗告人應該裁定送達後七日內，應補繳裁判費新臺幣（下同
    ）五千四百元，及補正訴之聲明、列名共同被告之事實理由
    及與被告機關協議不成立或拒絕賠償之書面證明等事項，該
    項裁定業於九十八年四月二十日送達予抗告人，此有送達證
    書二紙在卷可憑。惟抗告人除於同年月二十八日提出補正狀
    略陳：「被告庚○○局長、戊○○主任、丙○○等三人於原
    告訴訟期間強制扣押原告等之財產，爰依相同法律依據強制
    扣押該三人之財產五十萬元，並存入原告等於中壢郵局帳戶
    。被告己○○、癸○○、乙○○、辛○○、丁○○等人為處
    理綜合所得稅事件當事人，應向庚○○局長負責，另所應繳
    納之裁判費自前述五十萬元內扣款」云云外，並未就原審上
    開裁定所指示補正之事項為補正，抗告人所提之本案訴訟自
    屬起訴不備必要程式，其訴為不合法，應予駁回，原審據此
    駁回抗告人所提之本案訴訟，自無不合，抗告人猶執陳詞指
    摘原審裁定不當，洵屬無據，應予駁回。
三、依民事訴訟法第四百三十六條之一第三項、第四百九十五條
    之一第一項、第四百四十九條第一項、第九十五條、第七十
    八條 ，裁定如主文。
中    華    民    國  九十八  年    八    月   十二   日
                  民事第二庭  審判長法  官  劉克聖
                                    法  官  黃漢權
                                    法  官  石有為
本裁定不得再抗告。
上列正本證明與原本無異。
中    華    民    國  九十八  年    八    月   十二   日
                                    書記官  顏伯儒


司法院資訊處製作；財團法人民間司法改革基金會備份。
